DUSHEN MANIKBOWE

DÉVELOPPEUR WEB FULLSTACK



Développeur web full stack junior avec 3 ans d'expérience (1 an en alternance, suivi de 2 ans en CDI) dans une entreprise utilisant un framework interne fermé basé sur PHP, sans documentation. Autodidacte et passionné, j'ai su m'adapter rapidement à cet environnement complexe en apprenant par moi-même tout ce dont j'avais besoin pour mener à bien mes missions. Curieux, rigoureux et persévérant, je suis capable de comprendre un système en profondeur en explorant directement le code. Toujours motivé par l'envie de progresser, je cherche à rejoindre une équipe dynamique où je pourrai continuer à évoluer tout en apportant mes compétences techniques et ma capacité à apprendre rapidement.

FORMATIONS

KONEXIO - Paris Mai 2022 - Mai 2023

Développeur web et web mobile

- Se former au métier de développeur
- Préparation pour le titre développeur web et mobile RNCP niveau V (équivalent Bac+2)
- Langages utilisés: HTML, CSS, Javascript, JQuery, librairie: Bootstrap,
 Tailwind frameworks: React JS, Node JS, Express, bases de données:
 MongoDB et SQL

Openclassrooms Janvier - Mars 2022

Apprendre la programmation avec JavaScript

Apprenez à créer votre site web avec HTML5 et CSS3

Udemy.com Septembre 2021 - Février 2022

Le cours complet de développeur Web Fullstack 2020

• Enseigné par M. Kalob Taulien (e-learning)

HarvardX - EDX Juin 2021 - Septembre 2021

Introduction à l'informatique du CS50

o CS50x (e-learning)

ARIES Octobre 2020 - Mai 2021

Apprentissage du Français: Stagiaire de la formation professionnelle PEE

- Elaboration Projet Professionnel
- Stages en Entreprise (1 mois)

NIBM - Sri Lanka Octobre 2018 - Février 2019

Formation Certifiante en Maintenance Informatique

President's College, kotte - Sri Lanka 2016 - 2018

Advanced level - Mathematics

(Équivalent de BAC Général - Spécialité mathématiques)

COMPÉTENCES

- HTML/CSS
- Express
- JavaScript
- SQL
- ReactJs
- PHP
- Tailwind/ Bootstrap

EXPÉRIENCES PROFESSIONNELLES

DÉVELOPPEUR WEB FULL STACK

Si-4you - Versailles chantier

Octobre 2023 - Présent

DÉVELOPPEUR WEB FULL STACK EN ALTERNANCE

Si-4you - Versailles chantier

Octobre 2022 - Octobre 2023

LANGUES

- Anglais
- Cinghalais

HOBBIES

- Cricket
- Natation



06 05 74 68 32



dushen.manikbowe@gmail.com



28 rue de savigny, 91390, Morsang sur orge



dushen-manikbowe/



https://dushen.netlify.app/